臺灣臺北地方法院民事判決　　　　　　　　 94年度再字第4號
　　再 審 原告　　甲○○
　　再 審 被告　　內政部警政署
　　法定代理人　　謝銀黨
上列當事人間再審之訴事件，再審原告對於本院中華民國93年4
月12日91年度訴字第5782號確定判決，提起再審之訴，本院判決
如下：
    主  文
再審之訴駁回。
再審訴訟費用由再審原告負擔。
    事實及理由
一、本件再審聲請意旨略以：伊居住使用門牌號碼台北縣新店市
    ○○街12巷1 號房屋（下稱系爭房屋），雖經本院91年度訴
    字第5782號判決（下稱原確定判決），命伊將系爭房屋返還
    再審被告。惟伊於94年3 月24日接獲本院執行處來函限期履
    行，伊在收拾屋內舊信函中發現再審被告前身即台灣省政府
    警務處（下稱省警務處）77年9 月22日77警後字第106303號
    函、78年2 月28日78警後字第3110號函、81年9 月18日81警
    後字第84765 號函，給伊參加系爭房屋改建事宜，可見伊係
    合法住戶，再審被告卻刻意隱瞞檔案文件，特檢具前開發現
    新事證，聲請再審等情。並求為：(一)原確定判決廢棄。(二)再
    審被告在第一審之訴駁回。
二、按民事訴訟法第496 條第1 項第13款規定得提起再審之訴，
    除當事人發現未經斟酌之證物或得使用該證物者外，尚須以
    該證物如經斟酌，當事人可受較有利益之裁判為要件，如該
    證物縱加斟酌，仍不能認為當事人可受較有利之裁判者，即
    難認再審之訴為有理由（最高法院81年度台上字第2727號判
    決意旨參照）；又按再審之訴顯無再審理由者，得不經言詞
    辯論，以判決駁回之，民事訴訟法第502 條第2 項定有明文
    。
三、經查，本件再審原告主張於94年3 月24日接獲本院執行處執
    行命令後，因整理家當始發現前省警務處上開3 封公函，資
    為本件發現新事證之再審理由，則自其知悉該項再審理由時
    起算，未逾民事訴訟法第500 條第1 項規定應於30日之不變
    期間內提起再審之訴之規定，則再審原告提起本件再審之訴
    ，係屬合法，合先敘明。惟觀諸上開3 封公函內容，其中77
    、78年2 封公函「本處經管位於新店大坪林段12張小段77-1
    3 地號省有眷舍房地，擬辦理就地改建住宅案，檢附『
    戶清冊表』乙份，請詳實填妥後逕寄本處後勤科彙辦」、「
    本處經管七張宿舍（大坪林段12張小段77-13 地號）擬辦理
    就地改建住宅。檢附
    本年3 月10日前逕寄本處後勤科彙辦」；而其中81年公函則
    載稱「本處為辦理宿舍房地清查需要，茲檢附
    查表乙份，請依附表格式詳實填實惠復憑辦」等語，可見上
    開3 封公函僅係調查
    資料而已，自與再審原告主張其具有合法使用系爭房地權源
    無涉。況原確定判決業已審核再審原告之公務員人員動態度
    記錄卡，認定再審原告於76年4 月3 日調職保安警察第二總
    隊，並於76年8 月1 日退休，嗣因87年間之精省作業，系爭
    房屋管理機關已由原警察廣播電台改為再審被告，且兩造之
    間已無任何職務關係，因而認定再審原告無權占有系爭房屋
    ，判決再審原告應返還系爭房屋予再審被告等情，並無不當
    之處。從而，本件再審原告另提出上開3 封前省警務處調查
    系爭房屋
    判，故本件並無民事訴訟法第496 條第1 項第13款規定之再
    審情形，其指摘原確定判決不當，求予廢棄改判云云，顯無
    理由，爰依首揭同法第502 條第2 項之規定，本件爰不經言
    詞辯論，逕予判決駁回。
四、據上論結，本件再審原告之訴顯無理由。依民事訴訟法第50
    2 條第2 項、第78條，判決如主文。
中　　華　　民　　國　　94　　年　　5 　　月　　9 　　日
                        民事第一庭法官  傅中樂
以上正本係照原本作成。
如對本判決上訴，須於判決送達後20日內向本院提出上訴狀。
中　　華　　民　　國　　94　　年　　5 　　月　　9 　　日
                                書記官  葉志昭
